臺灣高等法院高雄分院刑事裁定
111年度抗字第161號
抗  告  人  
即  被  告  王怡盛


上列抗告人因竊盜案件（臺灣高雄地方法院111年度易字第111號
），聲請具保停止羈押，不服臺灣高雄地方法院111年度聲字第8
38號中華民國111年5月27日裁定，提起抗告，本院裁定如下：
    主  文
抗告駁回。
    理  由
一、抗告意旨略以：抗告人即被告（下稱被告）對本件竊盜犯行
    自白不諱，且與共犯口供也無歧異，即無串證、滅證之虞；
    且被告有正當工作，每日前往屏東縣萬丹「旺裕製材廠」作
    業，也有固定住所（與父母同住），亦無逃亡之虞。又本案
    已於民國111年5月23日辯論終結，定於6月14日宣判，即無
    不足以確保審判程序順利進行之情事。再者，被告身患「頸
    脊椎間盤突出壓迫神經根病變」病症，除了進行復健外，嚴
    重就須以手術治療，且術後也需復健，藥物只能舒緩止痛無
    法治癒。被告有請監方安排至醫院先檢查病根，但近2個月
    仍未排到，被告原先左肩至左手臂疼痛麻木無力，已擴散至
    右肩部疼痛，每日只能依賴藥物止痛助眠。由於被告現已與
    被害人達成和解，允諾賠償損失，且被告上開病情需手術治
    療，在監所無法治癒，雙親亦需被告照顧，為此，請求撤銷
    原裁定，准予具保停止羈押等語。
二、按被告及得為其輔佐人之人或辯護人，得隨時具保，向法院
    聲請停止羈押，刑事訴訟法第110條第1項定有明文。又按羈
    押之目的，在於保全刑事追訴、審判及刑之執行，或預防反
    覆實施同一犯罪，且聲請停止羈押，除有刑事訴訟法第114
    條各款所列情形之一不得駁回者外，被告有無羈押之必要或
    得以具保、責付、限制住居而停止羈押等節，應由法院斟酌
    具體個案之偵查、訴訟進行程度、犯罪性質、犯罪實際情狀
    及其他一切情事，依職權裁量是否有非予羈押，顯難保全證
    據或難以遂行訴訟程序，或有以羈押防止其反覆實施同一犯
    罪之必要之情形；如就客觀情事觀察，法院許可羈押或延長
    羈押之裁定在目的與手段間之衡量並無明顯違反比例原則情
    形，即無違法或不當可言。
三、經查：　　
㈠、被告前經原審訊問後，認被告所犯加重竊盜之犯罪嫌疑重大
    ，且與同案被告施辰諺對於犯罪分工與起意之說法存在歧異
    ，有勾串共犯之虞；又部分贓物尚未扣案，有湮滅證據之虞
    ；另於短時間內多次犯案，危害住居安寧、財產法益情節重
    大，有反覆實施同一犯罪之虞，有羈押之必要，而依刑事訴
    訟法第101條第1項第2款、第101條之1第1項第5款規定，於1
    11年5月5日裁定羈押，並禁止接見通信、受授物件在案。嗣
    經原審於5月23日行審判程序，被告坦承共同犯攜帶兇器毀
    壞門扇侵入住宅竊盜既遂罪（2罪）、未遂罪（2罪），並於
    6月7日與林同經等4位被害人達成調解，原審乃依據被告上
    開自白及起訴書所載補強證據，於6月14日判處被告有期徒
    刑1年2月、1年、5月、5月，應執行有期徒刑1年8月（不得
    易科罰金部分）、8月（如易科罰金，以新臺幣1千元折算1
    日），目前尚未確定（下稱本案）。上開等情，有原審卷宗
    及臺灣高等法院被告前案紀錄表在卷可稽，合先敘明。
㈡、被告雖以前詞提起抗告，指摘原裁定不當。惟按，刑事訴訟
    法第101條之1所定之預防性羈押，係因考慮該條所列各款犯
    罪，一般而言，對於他人生命、身體、財產有重大之侵害，
    對社會治安破壞甚鉅，而其犯罪性質，從實證之經驗而言，
    犯罪行為人大多有一而再、再而三反覆為之的傾向，故為避
    免此種犯罪型態之犯罪行為人，在同一社會環境條件下，再
    次興起犯罪之意念而再為同一之犯罪，因此透過拘束其身體
    自由之方式，避免其再犯，是法院依該條規定決定是否應予
    羈押時，並不須有積極證據，足認其確實準備或預備再為同
    一之犯罪，亦不以被告有同一犯罪之前科紀錄為必要，而僅
    須由其犯罪之歷程觀察，其於某種條件下已經多次犯下該條
    所列之罪行，而該某種條件，現在正存在於被告本身或其前
    犯罪之外在條件並未有明顯之改善，而可使人相信在此等環
    境下，被告有可能再為同一犯罪之危險，即可認定有反覆實
    施該條犯罪之虞。查被告於111年3月29日至4月1日之短暫期
    間內，即為本案4件加重竊盜犯行，且自76年起迄本案前已
    有多次竊盜前科，有上開前案紀錄表在卷可參，被告竟仍再
    犯本案多達4起加重竊盜犯行，自有事實足認其有反覆實施
    （加重）竊盜犯罪之虞，而尚有羈押之原因存在。佐以，被
    告本案均係以攜帶兇器、毀壞門扇之方式侵入住宅竊盜，不
    僅侵害他人財產權益，更破壞他人居住安寧及危害其人身全
    安，嚴重敗壞社會治安，其犯罪情節難認輕微，如以具保、
    責付、限制住居等各項替代羈押處分之措施，均未能適當有
    效防免被告再犯，權衡國家刑事司法權之有效行使、社會秩
    序及公共利益、被告人身自由受限制之程度後，堪認被告仍
    有繼續羈押之必要性。又因本案尚未確定送執行，被告抗辯
    本案已自白犯罪，與被害人達成調解，有固定工作及住所，
    須照顧雙親生活，且經原審判處罪刑等情，均不足推翻被告
    仍有上開羈押原因及必要性之判斷，被告此部分主張，自難
    憑採。
㈢、再者，被告雖稱其罹患「頸脊椎間盤突出壓迫神經根病變」
    病症，有保外就醫之需求等語。惟經原審函詢法務部○○○○○○
    ○○確認被告之病況，是否有需要立即保外就醫之情事，經該
    所醫師出具評估單略以：已對被告之病症安排頸椎MRI、X-R
    AY及神經傳導檢查，生命徵象穩定，生活尚可自理等語，有
    該所111年5月25日健康狀況評估單附於原審卷宗可參。復經
    本院依被告前揭抗告意旨，再次函詢高雄看守所查明，被告
    所陳上開病症有無非立即保外開刀治療顯難痊癒之情，經醫
    師再次評估其病況結果為：「該員自述頸脊椎椎間盤突出壓
    迫神經等病症，於所內神經內科門診追蹤，醫師診治後口服
    藥物使用，生命徵象穩定，可自理生活，監所內門診追縱即
    可。」，且經醫師建議：「定期安排門診追蹤」等情，有該
    所111年6月24日收容人健康狀狀況評估單在卷可稽（見本院
    卷第91頁），足見被告雖患有上開病症，惟經醫師評估其目
    前症狀，認以口服藥物治療及定期門診追蹤即可，依監所之
    醫療資源足以照料其病況，並無須立即保外開刀治療否則顯
    難痊癒之緊急醫療需求。是以，本案尚無刑事訴訟法第114
    條所列各款不得駁回具保聲請之事由存在，亦堪認定。
四、綜上所述，被告就本案被訴之加重竊盜犯行，其犯罪嫌疑重
    大，有刑事訴訟法第101條之1第1項第5款之羈押原因，且有
    羈押之必要，而本案尚未確定送執行，該羈押之原因及必要
    性仍然存在，依法自得繼續羈押，原審駁回被告具保停止羈
    押之聲請，乃原審法院就本案具體情形依法裁量職權之適法
    行使，在目的與手段間之衡量，並無違反比例原則，經核並
    無違誤。被告提起本抗告，所執前詞指摘原裁定不當，為無
    理由，應予駁回。
據上論結，應依刑事訴訟法第412條，裁定如主文。
中　　華　　民　　國　　111 　年　　6 　　月　　27　　日
                  刑事第八庭    審判長法  官  邱明弘
                                      法  官  黃宗揚
                                      法  官  林書慧
以上正本證明與原本無異。
不得再抗告。
中　　華　　民　　國　　111 　年　　6 　　月　　27　　日
　　　　　　　　　　　　　　　　　　　書記官 林昭吟